臺灣高等法院刑事判決
108年度上更一字第86號
上  訴  人  臺灣新北地方檢察署檢察官
被      告  黃鋒明



指定辯護人  義務辯護林曜辰律師
上列上訴人因被告違反毒品危害防制條例等案件，不服臺灣新北
地方法院107年度訴字第225號，中華民國107年7月19日第一審判
決（起訴案號：臺灣新北地方檢察署106年度偵字第20779、2593
2號），提起上訴經判決後，經最高法院發回，本院判決如下：
    主  文
原判決關於附表一編號一至三所示之罪暨定應執行刑部分均撤銷
。
黃鋒明犯如附表一編號一至三所示之各罪，各處如附表一編號一
至三所示之刑及沒收。應執行有期徒刑捌年，扣案如附表二編號
1所示之物沒收。
    事  實
一、黃鋒明明知甲基安非他命係毒品危害防制條例所列管之第二
    級毒品，非經主管機關許可，依法不得持有、販賣，竟基於
    販賣甲基安非他命以營利之犯意，分別為下列三次犯行：
  ㈠於民國106 年5 月10日20時10分、22分、49分許，林俊杰先
    後使用行動電話門號0000000000號與黃鋒明使用行動電話門
    號0000000000號取得聯繫，於同日20時49分許聯絡後未久之
    某時，林俊杰即前往新北市蘆洲區中原路之黃鋒明不詳友人
    住處（下稱蘆洲友人住處）與黃鋒明碰面，由黃鋒明以新臺
    幣 （下同）1 千元之價格，販賣不詳數量之甲基安非他命
    予林俊杰1 次，並同意林俊杰此次購毒價金1 千元暫先賒帳
    ，迄未收款。
  ㈡又於106年5 月13日1 時15分、18時4 分許，林俊杰與黃鋒明
    彼此以上開行動電話門號取得聯繫，於同日18時4 分許聯絡
    後未久之某時，林俊杰即前往蘆洲友人住處，由黃鋒明以1
    千元之價格，販賣不詳數量之甲基安非他命予林俊杰1 次，
    並同意林俊杰此次購毒價金1 千元暫先賒帳，迄未收款。
  ㈢復於106 年5 月19日15時18分、20日19時44分、21日22時8 
    分許，林俊杰與黃鋒明彼此以上開行動電話門號取得聯繫，
    於106 年5 月21日22時8 分許聯絡後未久之某時，林俊杰即
    前往新北市○○區○○路0 段00巷00號1 樓之黃鋒明住處（下稱
    三重住處），由黃鋒明以1 千元之價格，販賣不詳數量之甲
    基安非他命予林俊杰1 次，並同意林俊杰此次購毒價金1千
    元暫先賒帳，迄未收款。
    嗣黃鋒明因另案通緝，為警於106 年7 月10日16時許在新北
    市○○區○○路000 號前逮捕，並扣得附表二所示之上開門號之
    行動電話1 支等物品，而循線查獲上情。
二、案經基隆市警察局移送臺灣新北地方檢察署檢察官偵查起訴
    。
    理  由
壹、程序部分：
一、本件審理範圍：
  ㈠本件審理範圍係最高法院108 年度台上字第3192號判決撤銷
    本院107年11 月20日107年度上訴字第2578號判決即檢察官
    上訴之附表一編號一至三所示被告黃鋒明販賣第二級毒品3 
    次部分。
  ㈡至原判決關於附表編號四所示之轉讓禁藥部分，業據臺灣新
    北地方法院107年度訴字第225號判處被告有期徒刑5月，檢
    察官並未上訴，故此部分已確定，並非本院審理範圍，合先
    敘明。
二、證據能力之說明：
  ㈠按通訊監察之錄音、錄影，其所錄取之聲音或畫面係憑機械
    力拍錄，未經人為操控，警察機關對犯罪嫌疑人依法監聽電
    話所製作之通訊監察紀錄譯文，為該監聽電話錄音之「派生
    證據」，若被告對該通訊監察紀錄譯文有所爭執，而就監聽
    電話錄音帶又無直接播放勘驗之困難，在未辨明該監察紀錄
    譯文之真正時，自不能遽以該通訊監察紀錄譯文採為論罪之
    基礎。準此，是項監聽譯文倘係公務員（警員）依法定程序
    而取得，被告或訴訟關係人就其真實性復無爭執（即不否認
    譯文所載對話內容之真實無偽），法院並曾依刑事訴訟法第
    165 條第1 項規定踐行證據調查之法定程序，向被告宣讀或
    告以要旨，自得採為認定被告有罪之基礎，而有證據能力（
    最高法院96年度台上字第7147號判決意旨參照）。本判決以
    下所引用之被告所使用門號0000000000號之通訊監察譯文，
    事前均已依法核發通訊監察書，有原審法院核發106 年聲監
    字第645 號、106 年聲監續字第732 號通訊監察書暨電話附
    表各1 份在卷可參（見原審卷第148 、149 、154至156頁）
    ，檢察官、被告及其辯護人對於譯文內容之真實性復無爭執
    ，且被告已供明該等通訊監察譯文確為其與林俊杰之對話內
    容（見原審卷第108 、109 頁），且經本院於審判期日踐行
    證據調查之法定程序，揆諸上開說明，上揭通訊監察譯文均
    有證據能力。
  ㈡本院認定事實所引用之下列其他證據資料（包含供述證據、
    文書證據等），並無證據證明係公務員違背法定程序所取得
    。又檢察官、被告黃鋒明及其辯護人於原審準備程序、審理
    時及本院準備程序、審理時，對於原審及本院所提示之被告
    以外之人審判外之供述，包括供述證據、文書證據等證據，
    就證據能力均不爭執，且迄於言詞辯論終結前亦未聲明異議
    ，亦無顯有不可信之情況與不得作為證據之情形，本院審酌
    上開證據資料作成時之情況，尚無違法不當及證明力明顯過
    低之瑕疵，而認為以之作為證據應屬適當，依刑事訴訟法第
    159 條之5 規定，本院所引用供述證據及文書證據等，均有
    證據能力。
貳、實體部分：
一、事實之認定：
    訊據被告黃鋒明固坦承於上開時地，與證人林俊杰彼此以上
    開行動電話門號聯繫，並交付林俊杰甲基安非他命3 次之事
    實，惟矢口否認有何販賣第二級毒品甲基安非他命犯行，辯
    稱：「伊提供甲基安非他命3 次給林俊杰，都是免費請林俊
    杰施用，並未收錢，另扣得附表二編號3 至5 所示之海洛因
    、大麻及甲基安非他命等毒品，是伊被查獲前一天（即106 
    年7 月9 日）買回來自己要施用。」云云。經查：
  ㈠被告使用行動電話門號0000000000號與證人林俊杰使用行動
    電話門號0000000000號聯絡後，被告即於事實欄一㈠至㈢所示
    之時間，交付不詳數量之甲基安非他命3 次予證人林俊杰，
    證人林俊杰並未同時交付金錢予被告等情，為被告自承在卷
    （見偵字第25932 號卷第118 、119 頁；原審卷第108 頁；
    上訴卷第150 頁），核與證人林俊杰於警詢、偵查及原審中
    之證述情節相符（見偵字第25932號卷第8 、9 、79、80頁
    ；原審卷第175 頁），並有106 年聲監字第645 號、106年
    聲監續字第732 號通訊監察書（含電話附表）及被告與證人
    林俊杰彼此以上開行動電話門號聯繫之通訊監察譯文（詳如
    附件所示）各1 件附卷可稽（見原審卷第148 、149 、154
    至156 頁；偵字第25932號卷第11至14頁），復有附表二編
    號1 所示被告持用上開門號之行動電話1 支（含該門號之SI
    M 卡1 張）扣案可佐，可信為真實。
  ㈡至被告供稱於事實欄一㈠至㈢所示交付證人林俊杰甲基安非他
    命3 次之地點（第1 次、第2 次在蘆洲友人住處，第3 次在
    三重住處），與證人林俊杰證稱係在新北市三重區正義北路
    與重新路口（第1次），及新北市蘆洲區中正路185 巷黃鋒
    明之友人日租套房（第2 、3 次）之地點略有差異。然依上
    開通訊監察譯文之基地臺位置顯示（見偵字第25932號卷第1
    1至14 頁），被告於106 年5月10日20時49分許（第1 次) 
    、同年月13日18時4 分許（第2 次）及同年21日22時8 分許
    （第3 次），使用其行動電話門號之基地臺位置分別為新北
    市蘆洲區（第1 、2 次）、新北市三重區（第3 次）附近，
    核與被告所述交付證人林俊杰上開3 次毒品之地點接近，是
    被告交付上開3 次毒品之地點，自以被告之供稱較為可採。
    衡諸一般人常因時間經過，就前後順序之記憶或有錯置，證
    人林俊杰將其向被告約定交付毒品之地點，第1 次、第3 次
    顛倒，亦非少見，未與常情有違。故本件被告係於106 年5 
    月10日20時49分許（第1 次) 、同年月13日18時4 分許（第
    2 次）及同年21日22時8 分許（第3 次）通聯後未久之某時
    ，在蘆洲友人住處（第1 、2 次）及三重住處（第3 次），
    交付證人林俊杰甲基安非他命各1 次乙節，可以認定。
  ㈢證人林俊杰於警詢時證稱：「我於106 年5 月10日20時10分
    許，使用行動電話門號0000000000號與被告使用行動電話門
    號0000000000號聯絡，通話內容如提示通訊監察譯文F1所載
    ，譯文內容是我要向被告購買甲基安非他命1 小包，價格1 
    千元；另於106 年5 月13日1 時15分許，有與被告以上開行
    動電話門號聯絡，通話內容如提示通訊監察譯文F2所載，譯
    文內容是我要向被告購買甲基安非他命1 小包，價格1 千元
    ；又於106 年5 月19日15時18分許，有與被告以上開行動電
    話門號聯絡，通話內容如提示通訊監察譯文F3所載，譯文內
    容是我要向被告購買甲基安非他命1 小包，價格1 千元；我
    和被告之前是朋友，我們對話不會直接講毒品名稱，都說做
    工或工人。」等語（見偵卷一第8 、9 頁），於偵查中結證
    稱：「我認識被告2 、3 年，交情還可以，知道他有吸毒習
    慣、手上也有毒品，通訊監察譯文編號F1、F2、F3都是我與
    被告聯繫的通話內容，我在警詢所述實在，我於106 年5 月
    10日有向被告拿取甲基安非他命1 小包，本來要用1 千元向
    被告購買，被告還沒有向我收錢，我們當天約在三重交岔路
    口（應係蘆洲友人住處，見前述），見面時間我不記得，另
    外2 次（即附件編號F2、F3部分）也是要向被告購買毒品，
    都是約定以1千元購買甲基安非他命1 小包，但被告也都沒
    有向我收錢，我和被告沒有恩怨糾紛。」等語（見偵字第25
    932號卷一第8、9、79、80頁），核與被告於偵查中供稱：
    「我認識林俊杰快一年，交情還不錯，我於事實欄一㈠至㈢所
    示時、地，確交付甲基安非他命給林俊杰3 次。」等語大致
    相符（見偵字第25932號卷第118 頁），復有被告與林俊杰
    彼此以上開行動電話門號聯繫之通訊監察譯文在卷可佐（詳
    見原判決附件所示）。參諸證人林俊杰與被告均稱其等並無
    恩怨糾紛，證人林俊杰無設詞構陷被告之理，其於警詢及偵
    訊證稱其於上開時地，均以1 千元之代價，向被告購買甲基
    安非他命共3次，且被告均已交付上開毒品給伊，惟因其身
    上沒有錢，被告尚未向其收取價款等情，應可採信。
  ㈣按毒品交易的買賣雙方，雖具有對向性的關係，為避免毒品
    購買者圖邀減刑寬典而虛構毒品來源，須調查其他補強證據
    ，以確保其陳述與事實相符，始能採為認定被告犯罪的憑據
    。然我國刑事訴訟法對於補強證據的種類，並無設限制，故
    不問其為直接證據、間接證據，或係間接事實之本身即情況
    證據，均得為補強證據的資料，且該補強證據，不以證明犯
    罪構成要件的全部事實為必要，倘得以佐證購毒者的指證非
    屬虛構，而能予保障其陳述的憑信性者，即已充足；復因販
    賣毒品行為，一向懸為厲禁，販毒者為防避遭監聽查緝，以
    電話聯繫時，基於默契，免去代號、暗語，僅以相約見面，
    且不敘及交易細節，即可於碰面時進行交易，於電話中未明
    白陳述實情，並不違背常情，雖非直接可以推斷該被告的犯
    罪，但以此項證據與購買毒品者的陳述或其他案內證據為綜
    合判斷，若足以認定犯罪事實者，仍不得謂非適合的補強證
    據（最高法院107 年度台上字第3849號判決意旨參照）。準
    此，依前揭通訊監察譯文，被告與證人林俊杰之電話聯繫模
    式與前述一般販毒案件呈現之情況相符，間以其中摻雜用語
    如「工人的工錢」、「就15、16」、「拿1 台」等可疑用語
    ，然證人林俊杰於警詢中即已證稱：「我們不會直接講毒品
    名稱，我們都說做工或是工人。」等語（見偵字第25392號
    卷第9頁），且於偵查中亦結證稱；「附件F1是伊與被告聯
    繫之通聯，當天有見到面，從黃鋒明那邊拿到安非他命1 小
    包，本來我要用1 千元代價向黃鋒明購買，但後來他沒收向
    我收錢。」等語（見偵字第25392號卷第80頁），顯見通聯
    譯文中之「1 台」即係具體購買毒品數量，即便被告未向證
    人收取1000元，交易毒品前之聯繫係將毒品重量、價格談妥
    始為交付，則被告確實與林俊杰於面交前以行動電話聯繫，
    並以代號代替毒品之數量及價格甚明。另就附件F2、F3之通
    聯譯文中，亦據證人林俊杰於偵查中結證稱：「這兩次都是
    向黃鋒明購買毒品。都是約定要以1 千元1 小包安非他命。
    」等語明確（見偵字第25392號卷第80頁）。由其等之通聯
    譯文前後內容觀之，被告與證人林俊杰於電話中均避免觸及
    毒品，然卻為毒品交易之實，亦合於一般毒品買賣交易之對
    話及行話，而被告亦坦承其確有在上開通話聯繫後，交付海
    洛因給證人林俊杰，且上開通話確係針對甲基安非他命之對
    話，核與證人林俊杰於偵查中之證述，堪認證人林俊杰所述
    應非虛構，可信為真實。
  ㈤按毒品甲基安非他命價格昂貴，設若無利可圖或有特別情形
    ，衡情一般持有毒品之人當無輕易將所持價格昂貴之甲基安
    非他命無償轉交他人之理。本件證人林俊杰已證稱其於上開
    3 次時地，各以1 千元之代價，向被告購買甲基安非他命各
    1 次明確。參以被告於本院前審供稱其於另案購買附表二所
    示之甲基安非他命等毒品（此部分宜由檢察官另行處理，詳
    後述），花費2 萬多元等語（見上訴卷第150 頁），於偵查
    中供稱：「提示通訊監察譯文F1這部分，我於106 年5 月10
    日20時49分許通聯後，在蘆洲友人住處，有拿甲基安非他命
    1小包給林俊杰，但他身上沒有錢，沒有向他收錢，此次交
    易有成功，我承認第1次有販賣第二級毒品給林俊杰。後面2
    次我承認是轉讓毒品。」等語（見偵字第25392號卷第118 
    、119 頁）。衡諸被告係有相當訴訟、應訊經驗之人（見卷
    附被告全國前案紀錄表），當知於偵查中檢察官訊問時供承
    犯罪之法律效果，其於偵查中坦承106年5月10日該次販賣甲
    基安非他命予證人林俊杰，因證人沒有錢，仍交付毒品，此
    次毒品交易即完成，不因被告未收取現金而改變被告販賣毒
    品之事實，卻於原審、本院前審及本院審理時翻異前詞，其
    供述顯有可疑。再衡之販賣毒品係政府嚴予查緝之違法行為
    ，且被告知悉其取得甲基安非他命之價格不低，且取得不易
    ，被告與證人林俊杰之交情固可賒帳，苟無利差可圖，被告
    應無甘冒交付毒品遭查獲之極大風險，平白無端於上開時地
    交付甲基安非他命3 次給林俊杰之必要。況若其意在轉讓毒
    品，何須談及價錢？是本件被告交付上開甲基安非他命予林
    俊杰3次，係出於營利販賣之意，並非無償轉讓，被告允諾
    皆由林俊杰先行賒帳，待日後再還清購毒欠款無誤。足見本
    案被告販賣第二級毒品甲基安非他命予林俊杰3 次，確均有
    營利意圖，至為灼然。
  ㈥至證人林俊杰於原審審理時翻異前詞，改證稱：「提示106年
    5月10日20時10分許通訊監察譯文F1的內容（另詳附件所示
    ）是我與被告在講做工的事情，前陣子我跟我哥哥在做水電
    ，我問被告是否有朋友要來新北市、臺北市做臨時工，譯文
    提到增加2個等於3個，就是指多幾個工人的意思，通訊監察
    譯文F2的內容，可能是去找被告，什麼事情我不記得，通訊
    監察譯文F3的內容，應該是講甲基安非他命，怎樣的狀況我
    不太記得。」云云（見原審卷第175 頁），多答以記不清楚
    云云迴避問題，亦與證人林俊杰於警詢及偵訊證稱上揭通訊
    監察譯文F1、F2、F3之內容皆係伊要向被告購買毒品等語及
    被告供稱其與林俊杰彼此以上開行動電話門號聯繫後，確有
    交付甲基安非他命3 次給林俊杰等情不符。是證人林俊杰於
    原審所為證述，顯係迴護被告之詞，殊無足採。
  ㈦綜上所述，被告辯稱其僅無償轉讓甲基安非他命予證人林俊
    杰云云，顯為事後卸責之詞，不足採信。本件事證明確，被
    告販賣甲基安非他命予林俊杰共3 次之犯行，洵堪認定，均
    應予依法論科。
二、論罪之說明：
  ㈠按甲基安非他命屬毒品危害防制條例第2 條第2 項第2 款所
    列之第二級毒品，不得非法販賣、持有。又刑事法之販賣行
    為，係基於禁止管制之物品擴散、流通之立場而為規範，故
    以該物品是否已經交付予買方，作為犯罪既、未遂之區別標
    準，至於賣方是否已經收得價金或約定之對價，則非所問；
    亦即，販賣毒品之行為是否既遂，應以已否實際交付毒品予
    買受者為斷，與已否收受價金無關（最高法院100 年度台上
    字第5927號、99年度台上字第2912號判決意旨參照）。
  ㈡核被告事實欄一㈠至㈢所為，均係犯毒品危害防制條例第4條第
    2 項之販賣第二級毒品罪。被告販賣前持有第二級毒品
    之低度行為，為其販賣第二級毒品之高度行為所吸收，不另
    論罪。
  ㈢被告所為上開3 次犯行，犯意各別，行為互殊，應予分論併
    罰。
  ㈣本件無刑法第59條規定之適用：  
  1.按刑法第59條規定之酌量減輕其刑，必須犯罪另有特殊之原
    因與環境，在客觀上足以引起一般同情，認為即使予以宣告
    法定最低度刑，猶嫌過重者，始有其適用。此所謂法定最低
    度刑，固包括法定最低本刑；惟遇有其他法定減輕之事由時
    ，則應係指適用其他法定減輕事由減輕其刑後之最低度刑而
    言（最高法院100 年度台上字第1553號判決意旨參照）。
  2.本件被告販賣甲基安非他命對象為林俊杰1 人，且其3 次販
    毒價金皆為1 千元，然毒品具成癮性，施用者由起初好奇嘗
    試，漸次加重進而續陷泥沼，終至無法自拔者多不可數，進
    而作奸犯科，販毒者既販賣毒品戕害國民身心健康，並經國
    家嚴令查緝，被告無視政府禁令，破壞社會治安，所為已無
    可取之處，在客觀上實不足引起一般人之同情，且被告否認
    販賣第二級毒品，亦有多次毒品前科，於本案並無任何足堪
    憫恕之具體事證而有宣告法定最低度刑期猶嫌過重之情形，
    是本件無依刑法第59條規定酌減其刑之適用。
三、撤銷改判（即原判決附表編號一至三所示部分）理由及科刑
    審酌事項：
  ㈠原判決以被告此部分之犯罪事證明確，據以論罪科刑，固非
    無見。然查：本件被告就事實欄一㈠至㈢所為，均係涉犯毒品
    危害防制條例第4 條第2 項之販賣第二級毒品罪，原審疏未
    詳查深究，均以轉讓禁藥罪論處，認定事實及適用法律顯有
    違誤，檢察官上訴指摘原判決不當，為有理由，自應由本院
    將原判決關於其附表編號一至三所示（即轉讓禁藥）部分暨
    定應執行刑部分均予以撤銷改判。
  ㈡爰審酌被告正值青壯，有施用毒品、非法寄藏槍枝等前案紀
    錄（於本案均不構成累犯，有本院前案紀錄表在卷可稽），
    本應深知毒品戕害人體身心，販賣毒品嚴重危害社會秩序及
    他人身心健康，竟不思循正當徒徑賺取生活所需，為謀一己
    私利，漠視上開危害，甚屬不當，兼衡其販賣毒品數量非大
    、販賣之對象僅林俊杰1人、販賣次數僅3 次，並審酌其自
    承國中畢業之智識程度、家庭經濟狀況勉持暨其犯後否認犯
    行之態度等一切情狀，分別量處主文第2 項如附表一編號一
    至三所示之刑，並定其執行刑。
  ㈢沒收之說明：
  1.如附表二編號1 所示之行動電話1 支（含SIM 卡1 張），係
    被告供事實欄一㈠至㈢犯賣甲基安非他命予林俊杰連絡所用之
    物，應依毒品危害防制條例第19條第1 項之規定，不問屬於
    被告與否，於被告各該宣告刑下宣告沒收。
  2.販賣毒品所得之價款，固應宣告沒收，不以當場搜獲扣押者
    為限，然仍須購買毒品之人業已給付價金，始得認係販賣毒
    品者因販賣毒品犯罪所得之財物，必已取得之財物始得予以
    沒收，如實際上尚未取得者，自不在沒收之列（最高法院98
    度台上字第7032號、97年度台上字第6889號判決意旨參照）
    。查被告於事實欄一㈠至㈢所示之時、地，雖各交付甲基安非
    他命予林俊杰1 次，惟其同意林俊杰就各該次之購毒價金1 
    千元暫先賒帳，且迄均未實際取得販毒價金，爰均不另為沒
    收之諭知。
  3.扣案如附表二編號2 至9 所示之行動電話1 支、海洛因2 包
    、大麻1 包、甲基安非他命共計19包（驗餘純質淨重共計33
    .1237 公克) 、玻璃球1 個、分裝袋1 包及吸食器1 組等物
    品，係被告於上開時、地為警查獲後，於警詢供稱係其自己
    使用及賣給朋友賺零用錢等語（見偵字第20779號卷第7 頁
    ），並無確切事證足認與本案販賣甲基安非他命3 次予林俊
    杰有關，爰不另為沒收之諭知。上開扣得毒品，被告於本院
    前審供承係查獲前1 日始購入等語（見上訴卷第150 頁），
    顯與本件販賣毒品無涉，而此部分是否另涉持有第二級毒品
    純質淨重20公克以上，或意圖販賣而持有第一、二級毒品等
    罪嫌，未據公訴意旨明確指摘犯罪事實及所犯法條，既非本
    件起訴範圍，應由檢察官另行處理，附此敘明。
據上論斷，應依刑事訴訟法第369 條第1 項前段、第364 條、第
299 條第1 項前段，毒品危害防制條例第4 條第2 項、第19條第
1 項，刑法第11條、第51條第5 款，判決如主文。
本案經檢察官黃則儒偵查起訴，檢察官謝宗甫到庭執行職務。
中    華    民    國    109   年    1     月    8     日
                  刑事第十七庭  審判長法  官  鄭水銓
                                      法  官  鍾雅蘭
                                      法  官  黃雅芬
以上正本證明與原本無異。
如不服本判決，應於收受送達後10日內向本院提出上訴書狀，其
未敘述上訴之理由者並得於提起上訴後10日內向本院補提理由書
（均須按他造當事人之人數附繕本）「切勿逕送上級法院」。
                                      書記官  鄭雅云
中    華    民    國    109   年    1     月    8     日
附錄：本案論罪科刑法條全文
毒品危害防制條例第4 條第2 項：
製造、運輸、販賣第二級毒品者，處無期徒刑或7 年以上有期徒
刑，得併科新臺幣1 千萬元以下罰金。

附表一：
編號 所為犯行 本院罪名及宣告刑暨沒收 一 事實一㈠所載之犯行(即起訴書犯罪事實一暨附表編號F1部分) 黃鋒明販賣第二級毒品，處有期徒刑柒年貳月，扣案如附表二編號1所示之物沒收。 二 事實一㈡所載之犯行(即起訴書犯罪事實一暨附表編號F2部分) 黃鋒明販賣第二級毒品，處有期徒刑柒年貳月，扣案如附表二編號1所示之物沒收。 三 事實一㈢所載之犯行(即起訴書犯罪事實一暨附表編號F3部分) 黃鋒明販賣第二級毒品，處有期徒刑柒年貳月，扣案如附表二編號1所示之物沒收。 

附表二：
編號 扣案物品名稱(見106年偵字第20779號卷第37、39頁扣押物品目錄表 備註   1 搭配門號0000000000號之行動電話1支（廠牌三星、含SIM 卡1 張） 被告黃鋒明所有供事實欄一㈠至㈢連絡所用之物   2 搭配門號0000000000號之行動電話 1 支（廠牌HTC 、含SIM 卡1 張） 與本案無關   3 第二級毒品海洛因2 包（毛重1.7 公克） 與本案無關   4 第二級毒品大麻1 包（驗餘淨重0.5356公克） 與本案無關   5 第二級毒品甲基安非他命18包（驗餘純質淨重32.7001 公克） 與本案無關   6 玻璃球1 個  與本案無關   7 分裝袋1 包 與本案無關   8 第二級毒品甲基安非他命1 包（即白色透明結晶塊1 袋，驗餘純質淨重0.4236公克） 與本案無關   9 吸食器1 組 與本案無關